# 现流附表“经营性应收项目的减少”与“经营性应付项目的增加”

提问人：18855190680 时间：2020-06-21 08:05:08
您好，陈老师，咨询一个问题：现流附表“经营性应收项目的减少”与“经营性应付项目的增加”也包括与短期资产相关的“长期应收款”与“长期应付款”的变动吧（比如分期付款购买出售原料和产品形成的长期应付应收）？

回答人：chenyiwei
一般情况下，长期应收、长期应付款带有融资性质，因此其对应的现金流及增减变动多数归入投资活动和筹资活动，不属于经营活动。